MARIO MORKOS

DÉVELOPPEUR WEB FULL-STACK

mariomorkos98@gmail.com

(07-81-28-63-08

PROFIL

Développeur web full-stack passionné par le design responsive, l'optimisation des performances et une expérience utilisateur intuitive. Compétent en technologies frontend et backend, j'apporte un esprit curieux et proactif, avec le souci de produire un code propre et efficace. À l'aise dans des équipes multiculturelles et des environnements dynamiques.

FORMATION

TITRE PROFESSIONNEL
DÉVELOPPEUR WEB & MOBILE (CQP
- PSC1)

• Ligue de l'Enseignement, Sète

LICENCE EN SYSTÈMES D'INFORMATION DE GESTION

• Université La Sagesse, Liban

COMPÉTENCES TECHNIQUES

- Système d'exploitation : Windows & Linux
- Frontend: HTML, CSS, JavaScript
- · Backend: PHP, SQL
- CMS & Outils: WordPress, Google Analytics, SEMrush, Screaming Frog, Ahrefs, Google Keyword Planner
- Optimisation : SEO, UX, amélioration des performances

SOFT SKILLS

- Travail en équipe & communication
- Curiosité & apprentissage rapide
- Attitude positive et professionnelle
- Autonomie & gestion multitâche

EXPÉRIENCES PROFESSIONNELLES

Développeur Web

Ligue d'enseignement, Sète

2023-2024

- Création et maintenance de sites WordPress et développement sur mesure.
- Optimisation des performances, du SEO et de la compatibilité mobile.
- Mises à jour techniques et support client.
- Projets: lessencesociale.fr, vigie-laicite.defiweb34.com, lespetitesmainsvegetales.fr, folhfis.fr

Chargé SEO 2021-2022

Omnicom Media Group, Beyrouth

- Mise en œuvre de stratégies SEO pour des clients régionaux et internationaux.
- Amélioration du positionnement sur Google via l'analyse de performances et la recherche de mots-clés.
- Clients: sadia-life.com, mercedes-benz-mena.com, cloroxarabia.com, azadeagroupholding.com

Stagiaire Support Informatique

06/2017-09/2017

ULS, Beyrouth

- Support technique à distance via TeamViewer.
- Sensibilisation des utilisateurs aux outils numériques et aux bonnes pratiques en cybersécurité.
- Installation et configuration de postes de travail et périphériques.

LANGUAGES

Français - Bilingue Allemand - Débutant Anglais - Bilingue

Arabe - Langue maternelle